臺灣臺北地方法院交通事件裁定　　　　　　　　　　九十三年度交聲字第二０六號
　　異議人即
　　受處分人　乙○○
右列受處分人因違反道路交通管理處罰條例案件，對於台北市交通事件裁決所中華民
國九十三年二月二十五日所為之處分（原處分案號：北市裁三字第裁二二－ＩＡ00
00000號），聲明異議，本院裁定如左：
    主  文
異議駁回。
    理  由
一、按汽車駕駛人在設有禁止停車標誌、標線之處所停車者，處新台幣（下同）六百
    元以上一千二百元以下罰鍰，道路交通管理處罰條例第五十六條第一項第四款定
    有明文。
二、本件異議人即受處分人乙○○所有車號ＣＩＬ－九九八號重型機車，於民國九十
    二年十二月三十一日上午十一時二十分許，在台北市○○路○段前之人行道，在
    理員當場以拍照之方式採證，並以受處分人所有該車號機車有違反道路交通管理
    處罰條例第五十六條第一項第四款規定之行為掣單舉發，嗣受處分人於舉發通知
    單上所載之應到案日期前向原處分機關提出申訴，經原處分機關請舉發單位調查
    結果，仍認受處分人有前該違規行為，原處分機關乃依道路交通管理處罰條例第
    五十六條第一項第四款規定於九十三年二月二十五日裁處受處分人罰鍰六百元。
三、受處分人聲明異議意旨固承認為該機車所有人，並曾在右揭時地停放該機車之事
    實，然辯稱：本人停放之處未劃有紅線之標誌云云。經查：受處分人所有之機車
    確於右揭時間停放在該處之事實，有舉發照片一張附卷可稽，並經證人即開單告
    發受處分人之台北市停車管理處交通助理員甲○○於本院九十三年四月八日調查
    時，以具結擔保其證述之真實性並在負擔偽證罪之心理處罰狀態下證稱：九十二
    年十二月三十一日上午十一點二十分，我看到車號ＣＩＬ－九九八號機車停放在
    中華路一段六十九號，因為那邊有設置禁止停車之標誌，所以我就開單舉發，中
    華路上有設置禁止停車標誌，表示整個中華路及人行道上都是禁止停車的等語（
    見本院當日訊問筆錄），而該車停放之處所確實設有禁止停車標誌，而該標誌上
    記載「騎樓、人行道禁止停車」之事實，有證人當庭提出之照片三幀附卷足憑，
    故受處分人所為上開辯解，尚無可採。本件事證已臻明確，受處分人之違規行為
    堪以認定。
四、綜上所述，受處分人所有之機車確在禁止停車處所停車，而原處分機關依上開道
    路交通管理處罰條例第五十六條第一項第四款之規定裁處受處分人罰鍰六百元，
    核無違誤，本件聲明異議為無理由，應予駁回。
據上論斷，應依道路交通案件處理辦法第十九條，裁定如主文。
中　　　華　　　民　　　國　　九十三　　年　　　四　　　月　　　九　　　日
                                    臺灣臺北地方法院交通法庭
                                        法  官  林怡秀
右正本證明與原本無異
如不服本裁定應於送達後五日內向本院提出抗告狀
                                        書記官  林義盛
中　　　華　　　民　　　國　　九十三　　年　　　四　　　月　　 十三 　　日
